【裁判字號】    97,審訴,2482
【裁判日期】    971031
【裁判案由】    毒品危害防制條例
【裁判全文】
臺灣桃園地方法院宣示判決筆錄        97年度審訴字第2482號
公  訴  人  臺灣桃園地方法院檢察署檢察官
被      告  甲○○
指定辯護人  本院公設辯護人  乙○○
上列被告因違反毒品危害防制條例案件（起訴案號：97年度毒偵
字第1911號），於中華民國97年10月31日下午5 時許，在本院第
14法庭宣示判決，出席職員如下：
          法  官  鍾雅蘭
          書記官  楊郁馨
法官起立朗讀判決主文、犯罪事實要旨、處罰條文，及告以上訴
限制、期間並提出上訴狀之法院，且諭知記載其內容：
一、主  文：
    甲○○施用第一級毒品，累犯，處有期徒刑壹年，扣案之第
    一級毒品海洛因柒包（驗餘合計淨重壹點伍捌公克）均沒收
    銷燬之。又施用第二級毒品，累犯，處有期徒刑拾月，扣案
    之第二級毒品甲基安非他命柒包（驗餘合計淨重點貳貳柒
    玖公克）均沒收銷燬之。應執行有期徒刑壹年陸月，扣案之
    第一級毒品海洛因柒包（驗餘合計淨重壹點伍捌公克）、第
    二級毒品甲基安非他命柒包（驗餘合計淨重點貳貳柒玖公
    克）均沒收銷燬之。
二、犯罪事實要旨：
  (一)甲○○有下列觀察、勒戒、強制戒治處遇及前科：
  １於民國87年間因施用毒品案件，經本院以87年度毒聲字第
    2187號裁定送觀察、勒戒後，因無繼續施用毒品之傾向，於
    87年10月31日釋放出所執行完畢，其所犯上開施用毒品犯行
    ，並經臺灣桃園地方法院檢察署檢察官以87年度偵字第1533
    6 號為不起訴處分確定。
  ２於88年間因連續施用第一、二級毒品案件，經本院以88年度
    毒聲字第800 號裁定送觀察、勒戒後，因認有繼續施用毒品
    之傾向，再經本院以88年度毒聲字第1258號裁定送強制戒治
    ，嗣因其戒治成效經評定為合格，經本院以88年度毒聲字第
    3681號裁定停止戒治併付保護管束，嗣因其於保護管束期間
    ，再犯連續施用第二級毒品案件，經本院以88年度毒聲字第
    5556號裁定撤銷停止戒治令入戒治處所施以強制戒治，已於
    90年2 月23日執行完畢，其所犯前開施用第一、二級毒品犯
    行，並分別經本院以89年度易緝字第110 號、臺灣高等法院
    以89年度上訴字第3494號及最高法院以90年度台上字第1392
    號，分別判決判處有期徒刑8 月、5 月及駁回上訴後確定，
    而其所另犯之連續施用第二級毒品犯行，則經本院以90年度
    易更字第1 號判決判處有期徒刑7 月確定，前開各罪，嗣經
    臺灣高等法院以92年度抗字第65號裁定定應執行有期徒刑1
    年4 月確定。
  ３於90年間再因連續施用第一、二級毒品案件，經本院以90年
    度毒聲字第3239號裁定令入戒治處所施以強制戒治，因其戒
    治成效經評定為合格，再經本院以91年度毒聲字第949 號裁
    定停止戒治併付保護管束，迄至91年7 月31日保護管束期滿
    未被撤銷，視為強制戒治期滿執行完畢，其所犯施用毒品犯
    行並經本院以90年度訴字第2206號判決判處有期徒刑10月、
    6 月，並定應執行有期徒刑1 年2 月確定。
  ４於93年間復因連續施用第一、二級毒品案件，經本院以93年
    度訴字第1648號判決分別判處有期徒刑10月、7 月，並定應
    執行有期徒刑1 年3 月確定，於94年間另因連續施用第一、
    二級毒品及竊盜等案件，經本院以94年度訴字第2258號判決
    分別判處有期徒刑10月、8 月，並定應執行有期徒刑1 年4
    月確定，及以95年度易字第253 號判決判處有期徒刑7 月確
    定後，前開數罪接續執行，並經本院以96年度聲減字第160
    號裁定減刑並定應執行有期徒刑11月又15日確定，已於96年
    9 月25日縮刑期滿執行完畢（於本案構成累犯）。
  (二)詎其仍不知悔改，復分別基於施用第一級毒品海洛因及第二
    級毒品甲基安非他命（起訴書均稱安非他命，應由本院予以
    更正）之犯意，於97年4 月7 日晚上8 時許，在桃園縣桃園
    市溫州公園內，以玻璃球吸食器吸食之方式，分別施用第一
    級毒品海洛因及第二級毒品甲基安非他命各1 次，嗣於翌日
    （8 日）下午3 時許，為警在桃園縣桃園市○○街79巷2 弄
    36號前查獲，並扣得第一級毒品海洛因7 包（驗餘合計淨重
    1.58公克）及第二級毒品甲基安非他命7 包（驗餘合計淨重
    3.2279公克）。
三、處罰條文：
    毒品危害防制條例第10條第1 項、第2 項、第18條第1 項前
    段，刑法第11條前段、第47條第1 項、第51條第5 款。
四、協商判決除有刑事訴訟法第455 條之4 第1 項第1 款於本訊
    問程序終結前，被告撤銷協商合意或檢察官撤回協商聲請者
    ；第2 款被告協商之意思非出於自由意志者；第4 款被告所
    犯之罪非第455 條之2 第1 項所定得以協商判決者；第6 款
    被告有其他較重之裁判上一罪之犯罪事實者；第7 款法院認
    應諭知免刑或免訴、不受理者情形之一，及違反同條第2 項
    「法院應於協商合意範圍內為判決；法院為協商判決所科之
    刑，以宣告緩刑或2 年以下有期徒刑、拘役或罰金為限」之
    規定者外，不得上訴。
五、如有前述例外得上訴之情形，又不服本件判決，得自收受判
    決送達後10日內，向本院提出上訴書狀，上訴於第二審法院
    。
中    華    民    國    97    年    10    月    31    日
                            刑事庭法  官  鍾雅蘭
以上正本證明與原本無異。
                                  書記官  楊郁馨
中    華    民    國    97    年    10    月    31    日
附錄本案論罪科刑依據之法條：
毒品危害防制條例第10條
施用第一級毒品者，處6 月以上5 年以下有期徒刑。
施用第二級毒品者，處3 年以下有期徒刑。


司法院資訊處製作；財團法人民間司法改革基金會備份。
